臺灣苗栗地方法院刑事判決
110年度易字第401號
公  訴  人  臺灣苗栗地方檢察署檢察官
被      告  郭信宏



            江德芳




上列被告因加重竊盜案件，經檢察官提起公訴 （110年度偵字第
6413號、第6925號），本院判決如下：
    主  文
郭信宏共同犯攜帶兇器竊盜罪，累犯，處有期徒刑柒月。扣案電
纜剪貳支均沒收；未扣案犯罪所得新臺幣伍仟壹佰捌拾元沒收，
於全部或一部不能沒收或不宜執行沒收時，追徵其價額。
江德芳共同犯攜帶兇器竊盜罪，累犯，處有期徒刑柒月。未扣案
犯罪所得新臺幣肆仟伍佰元沒收，於全部或一部不能沒收或不宜
執行沒收時，追徵其價額。
　　犯罪事實
一、郭信宏與江德芳共同意圖為自己不法之所有，基於攜帶兇器
    竊盜之犯意聯絡，於民國110年10月3日1時許，由郭信宏騎
    乘車牌號碼000-0000號普通重型機車，並攜帶其所有、客觀
    上足以對人之生命、身體構成威脅，具有危險性而可供兇器
    使用之電纜剪2支，至苗栗縣○○市○○○路000號之頭份市立游
    泳池，與騎乘車牌號碼000-000號普通重型機車之江德芳會
    合，其後2人分別騎乘上開機車至全家便利商店造橋朝陽店
    後，再由江德芳騎乘車牌號碼000-000號普通重型機車搭載
    郭信宏前往苗栗縣○○鄉○○村○○○00號前，由江德芳攀爬上電
    線桿，並以電纜剪剪斷電線之方式，竊取台灣電力股份有限
    公司所有、該公司技術員温文聰所管領之平順幹10支5右支4
    ～低2號電線桿電線約282公尺，郭信宏則負責把風、捲剪下
    之電線，2人共同竊取得手後，先將竊得之電纜線放置於路
    旁草叢處，同日9時許，再由江德芳騎乘車牌號碼000-000號
    普通重型機車載運離開，並由郭信宏於同日13、14時許將竊
    得之電纜線以9,680元轉賣與不知情之宏田鋼鐵有限公司。
二、案經苗栗縣警察局竹南分局報告臺灣苗栗地方檢察署檢察官
    偵查起訴。
    理  由
一、訊據被告郭信宏、江德芳對上開犯罪事實均坦承不諱（見本
    院卷第88至89頁），核渠等所述大致相符，並經證人温文聰
    、呂朝成於警詢時證述在卷（見偵字第6925號卷第115至117
    、119至123頁），且有苗栗縣警察局竹南分局偵查報告、員
    警職務報告、苗栗縣警察局竹南分局搜索扣押筆錄、扣押物
    品目錄表、扣押物品收據、扣押物品照片、收受物品、舊貨
    、五金廢料或廢棄物回收登記表、搜索扣押照片、電力（訊
    ）線路失竊現場調查報告表、Google地圖、刑案現場勘察報
    告等在卷可稽（見他字卷第57至60頁；偵字第6925號卷第63
    、141至149、207、211至261頁），復有電纜剪2支扣案可佐
    ，足徵被告2人之任意性自白均與事實相符，本案事證明確
    ，被告2人之犯行均堪認定，應予依法論科。
二、論罪科刑：
（一）按刑法第321條第1項第3款之攜帶兇器竊盜罪，係以行為
      人攜帶兇器竊盜為其加重條件，此所謂兇器，其種類並無
      限制，凡客觀上足對人之生命、身體、安全構成威脅，具
      有危險性之兇器均屬之，且祇須行竊時攜帶此種具有危險
      性之兇器為已足，並不以攜帶之初有行兇之意圖為必要（
      最高法院79年台上字第5253號判例意旨參照）。查被告2
      人為本案竊盜犯行時所攜帶之電纜剪，既足以剪斷電線，
      顯見其質地堅銳，若用於攻擊人體，自足對人之生命、身
      體、安全構成威脅，具有危險性，應屬兇器無訛。是核被
      告2人所為，均係犯刑法第321條第1項第3款之攜帶兇器竊
      盜罪。
（二）被告2人就上開犯行，有犯意聯絡及行為分擔，應論以共
      同正犯。
（三）按依司法院釋字第775號解釋的解釋文及理由意旨，係指
      構成累犯者，不分情節，一律加重最低本刑，於不符合刑
      法第59條所定要件之情形下，致生行為人所受之刑罰超過
      其所應負擔罪責之個案，不符罪刑相當原則、比例原則。
      於此範圍內，在刑法第47條第1項修正前，為避免發生上
      述罪刑不相當的情形，法院就該個案應裁量是否加重最低
      本刑；依此，該解釋係指個案應量處最低法定刑，又無法
      適用刑法第59條規定減輕之情形，法院應依此解釋意旨裁
      量不予加重最低本刑（最高法院109年度台上字第51號、
      第247號、第518號、第691號等判決意旨參照）。被告郭
      信宏前因公共危險案件，經臺灣新竹地方法院以108年度
      竹交簡字第217號判決判處有期徒刑3月確定，於108年6 
      月26日易科罰金執行完畢；被告江德芳前因施用毒品等案
      件，經法院分別判處罪刑確定，並經本院以104年度聲字
      第1066號裁定定應執行有期徒刑3年6月確定，於108年3月
      30日執行完畢等情，有臺灣高等法院被告前案紀錄表附卷
      可稽，被告2人均於前案受有期徒刑之執行完畢後，5年以
      內故意再犯本案有期徒刑以上之罪，均為累犯，本院審酌
      依被告2人本案所犯情節，因累犯加重其等最低本刑，尚
      無司法院釋字第775 號解釋所謂加重最低本刑致生行為人
      所受之刑罰超過其所應負擔罪責之情形，爰各依刑法第47
      條第1 項規定加重其刑。
（四）爰以被告2人之責任為基礎，並審酌被告郭信宏於警詢時
      自陳因沒錢還債、被告江德芳於警詢時自陳因缺錢而為本
      案犯行之犯罪動機、目的（見偵字第6925號卷第81、107
      頁）；被告郭信宏於本院審理時自陳已婚、與配偶及分別
      為1、2歲之子女同住、在搬家公司工作、收入不固定之生
      活狀況、國中肄業之教育程度；被告江德芳於本院審理時
      自陳未婚、與女友同住、以做耐火磚為業、月薪約3萬5,0
      00元之生活狀況、高職畢業之教育程度（見本院卷第89至
      90頁）；被告2人犯行對於被害人財產法益侵害之程度；
      被告2人犯罪後於偵查及本院審理時均坦承犯行，惟尚未
      賠償被害人或與其和解之態度，並參以被告2人就本案犯
      行之分工情節等一切情狀，分別量處如主文所示之刑。
三、沒收：
（一）按除有其他特別規定者外，犯罪工具物必須屬於被告所有
      ，或被告有事實上之處分權時，始得在該被告罪刑項下諭
      知沒收；至於非所有權人，又無共同處分權之共同正犯，
      自無庸在其罪刑項下諭知沒收（最高法院107年度台上字
      第1109號判決意旨參照）。扣案之電纜剪2支，係被告郭
      信宏所有，供被告2人共同為本案犯行所用之物，業據被
      告郭信宏於本院審理時供承在卷（見本院卷第87頁），爰
      依刑法第38條第2項前段規定，於被告郭信宏罪刑項下諭
      知沒收。
（二）按犯罪所得，屬於犯罪行為人者，沒收之，刑法第38條之
      1第1項前段亦有明文。次按有關共同正犯犯罪所得之沒收
      、追繳或追徵，應就各人所分得者為之。又所謂各人「所
      分得」，係指各人「對犯罪所得有事實上之處分權限」，
      法院應視具體個案之實際情形而為認定：倘若共同正犯各
      成員內部間，對於不法利得分配明確時，應依各人實際分
      配所得沒收（最高法院104年度台上字第3937號判決意旨
      參照）。被告郭信宏於警詢時供稱：伊將本案竊得電線變
      賣，共賣得9,600元，伊分得5,100元，共犯江德芳共分得
      4,500元等語（見偵字第6925號卷第81頁），核與被告江
      德芳於警詢時所述：因為是郭信宏去賣的，伊只知道賣了
      九千多元，伊分得4,500元，零頭就給郭信宏等語大致相
      符（見偵字第6925號卷第107至109頁），而觀諸卷附舊貨
      、五金廢料或廢棄物回收登記表（見偵字第6925號卷第21
      1頁），被告郭信宏應係以9,680元之價格變賣本案竊得之
      電纜線，則被告郭信宏上開所述其賣得9,600元及分得5,1
      00元等語，應係取其大約而未將尾數計入或記憶不清所致
      ，故本案應認定被告郭信宏分得之犯罪利得為5,180元，
      被告江德芳則係分得4,500元，爰依刑法第38條之1第1項
      前段、第3項規定宣告沒收被告2人上開實際分配所得，並
      諭知於全部或一部不能沒收或不宜執行沒收時，追徵其價
      額。
據上論斷，應依刑事訴訟法第273條之1第1項、第299條第1項前
段，刑法第28條、第321條第1項第3款、第47條第1項、第38條第
2項前段、第38條之1第1項前段、第3項，刑法施行法第1條之1 
第1項，判決如主文。
本案經檢察官張智玲提起公訴，檢察官林宜賢到庭執行職務。 
中　　華　　民　　國　　110 　年　　12　　月　　7 　　日
                  刑事第二庭  法　官　林信宇
以上正本證明與原本無異。　　　　　　　　　　　　　　　　
如不服本判決應於收受判決後20日內向本院提出上訴書狀，並應
敘述具體理由。其未敘述上訴理由者，應於上訴期間屆滿後20日
內向本院補提理由書(均須按他造當事人之人數附繕本)「切勿逕
送上級法院」。告訴人或被害人如對本判決不服者，應具備理由
請求檢察官上訴，其上訴期間之計算係以檢察官收受判決正本之
日期為準。　　　　　　　　　　　　　　　　　　　　　　　
                              書記官  林佩萱  
中　　華　　民　　國　　110 　年　　12　　月　　7 　　日
附錄本案論罪法條全文：
中華民國刑法第321條
犯前條第 1 項、第 2 項之罪而有下列情形之一者，處 6 月以
上 5 年以下有期徒刑，得併科 50 萬元以下罰金：
一、侵入住宅或有人居住之建築物、船艦或隱匿其內而犯之。
二、毀越門窗、牆垣或其他安全設備而犯之。
三、攜帶兇器而犯之。
四、結夥三人以上而犯之。
五、乘火災、水災或其他災害之際而犯之。
六、在車站、港埠、航空站或其他供水、陸、空公眾運輸之舟、
    車、航空機內而犯之。
前項之未遂犯罰之。